# 请教陈版主拆迁补偿款账务处理

提问人：damon0306 时间：2015-08-25 17:39:31
请教陈版主拆迁补偿款问题。公司收到政府拆迁补偿款作为专项应付款核算。后续公司没有建房，只是租房用，租房时直接付的现金，账务处理：借专项应付款，贷银行存款。 请教陈版主，收到款项作为专项应付款核算是否合适？付房租时应该如何进行账务处理？（若付的房租直接冲减专项应付款，那费用不是不能真实反应吗？还是说账务处理时，管理费用增加，然后再由专项应付款转入营业外收入？）望回复，谢谢！！

回答人：chenyiwei
直接从专项应付款中付出银行存款是不妥的，应如你所述分别反映租金费用和营业外收入。

提问人：zengfengxia 时间：2015-08-28 14:10:39
陈版这种拆迁后没有重建的情况，收到的政府拆迁补偿款项剔除搬迁损失后的余额按照解释 3 号是不是计入资本公积？ 对于楼主的情况，基于后期的租赁支出确实是因为拆迁导致，能不能考虑将租赁可能需要发生的支出结转递延收益然后与租金同步摊销？但这个金额如何计量？

回答人：chenyiwei
这种情况因为后续确定有支出，所以全部转入资本公积不妥。本案例如果而无法合理确定租赁期的，则可以考虑将结余补偿款全部转入递延收益，到后续发生租金支出时同金额结转递延收益到营业外收入，转完为止。